# **Uriel Agüero**

+54 3544 30 0779 · <u>uriel.aguero1812@gmail.com</u> · <u>Portfolio</u> · <u>LinkedIn</u>

Desarrollador Frontend especializado en React y Next.js con experiencia en optimización de UI/UX y creación de interfaces escalables. Apasionado por el rendimiento y la experiencia del usuario.

#### **EXPERIENCIA PROFESIONAL**

**TrabajosCba** 

Córdoba, Argentina

FullStack developer

Jun 2024 – Actualidad

- Diseñé e implementé la UI utilizando Next.js y TailwindCSS, mejorando la accesibilidad en un 100%.
- Optimicé los tiempos de carga del frontend en un 20% mediante lazy loading, SSR y técnicas de optimización.
- Implementé un flujo de autenticación seguro con JWT en el frontend y backend.
- Integré servicios externos como Cloudinary y MercadoPago para ofrecer una experiencia de usuario fluida.

**Natural Icy Market** 

**Buenos Aires, Argentina** 

Team Lead / FullStack developer

Dic 2023 – Feb 2024

- Lideré el desarrollo de una tienda online para un comercio gastronómico, acortando un 50% los plazos de entrega, además de mejorar el orden y claridad del desarrollo mediante la división estratégica de tareas.
- Diseñé y desarrollé el BackEnd, asegurando su funcionalidad, escalabilidad y eficiencia conformando un servidor robusto apto para un gran flujo de usuarios.
- Codesarrollé y supervisé la calidad del código frontend optimizando rendimiento, tiempos por sección y verificando tener la menor redundancia posible siguiendo el principio DRY, consiguiendo resultados idénticos a los proporcionados por el área de diseño.

#### **HABILIDADES**

Frontend: React | Next.js | Vue | Redux | TailwindCSS | Material UI | SASS | JavaScript

**Backend:** Node.js | MongoDB | Express

Herramientas: Git | Github | Vercel

**Softs:** Resolutivo | Autodidacta | Comprometido | Adaptativo | Responsable | Líder |

Empático

## **EDUCACIÓN**

#### DOCUMENTACIÓN, CURSOS Y DIFUSORES

Córdoba, Argentina

Tecnologías / funcionalidades específicas.

Actualidad

Gentleman programming, Fazt code, midudev, etc.

## **CODERHOUSE**

Córdoba, Argentina

Curso de React.js y Node.js, con proyectos prácticos

Enero 2023 – Feb 2024

enfocados en desarrollo de interfaces dinámicas y escalables.

#### **CURSOS DE YOUTUBE**

Córdoba, Argentina

HTML5, CSS3, JavaScript, Lógica programática.

Mayo 2019 – Enero 2022

soyDalto, midudev, mouredev, HolaMundo.

### **IDIOMAS**

**Ingles:** B1